【裁判字號】    97,抗,600
【裁判日期】    970502
【裁判案由】    聲明異議
【裁判全文】
臺灣高等法院民事裁定                   97年度抗字第600號
抗告人  丙○○
代理人  乙○○
上列抗告人因與相對人甲○○間聲請發支付命令聲明異議事件，
對於中華民國九十七年三月十八日台灣板橋地方法院九十七年度
促字第二六０四號所為裁定，提起抗告，本院裁定如下：
    主  文
抗告駁回。
抗告費用由抗告人負擔。
    理  由
一、原裁定意旨略以：「本院九十七年一月二十二日所發支付命
    令，係於九十七年一月三十日送達正本於異議人（本件抗告
    人），而本件異議之提出，則為九十七年二月二十二日，顯
    逾法定期間。」等語。
二、抗告意旨略以：「(一)支付命令係於九十七年一月三十日以寄
    存方式送達抗告人，應於九十七年二月九日發生效力，而支
    付命令得於送達後二十日不變期間內提出異議，則自九十七
    年二月九日生效日起算，其異議期間應至九十七年二月二十
    九日止。依鈞院九十七年三月十八日裁定所示，抗告人係於
    九十七年二月二十二日提出異議，應未逾支付命令異議之不
    變期間。(二)且九十七年二月六日起至九十七年二月十一日為
    春節年假期間，公務機關均放假，抗告人無從遞狀，該段期
    間是否算入不變期間，非無疑義。」等語。
三、按送達不能依前二條規定為之者，得將文書寄存送達地之自
    治或警察機關，並作送達通知書兩份，一份黏貼於應受送達
    人住居所、事務所、營業所或其就業處所門首，另一份置於
    該送達處所信箱或其他適當位置，以為送達。寄存送達，自
    寄存之日起，經十日發生效力。寄存之文書自寄存之日起，
    寄存機關應保存二個月。民事訴訟法第一百三十八條定有明
    文。本條立法理由明示「寄存送達乃限於無法依前二條規定
    行送達時，始得為之，其方式自應較一般送達謹慎，方足以
    保護應受送達人之權益。」「當事人因外出工作、旅遊或其
    他情事而臨時不在應送達處所之情形，時有所見，為避免其
    因於外出期間受寄存送達，不及知悉寄存文書之內容，致影
    響其權益，爰增訂第二項，明定寄存送達自寄存之日起，經
    十日發生效力。至應受送達人如於寄存送達發生效力前領取
    寄存文書者，應以實際領取之時為送達之時，乃屬當然。」
    又按債務人於支付命令送達後，逾二十日之不變期間，始提
    出異議者，法院應以裁定駁回之。民事訴訟法第五百一十八
    條定有明文。查原法院九十七年一月二十二日九十七年度促
    字第二六０四號所發支付命令裁定，係於九十七年一月二十
    九日寄存於海山分局江翠派出所，如抗告人不及知悉寄存文
    書內容之情形下，寄存送達固應於九十七年二月十二日發生
    效力。惟抗告人既已於九十七年一月三十日早上八時二十五
    分親自領取（見原法院卷附送達證書），則依上開說明，應
    以實際領取之時為送達之時，是抗告人聲明異議期間應自九
    十七年一月三十日實際領取日之翌日起算二十日，應於同年
    二月十九日屆滿法定不變期間。而抗告人異議之提出，係於
    九十七年二月二十二日，顯逾法定期間。又按於一定期日或
    期間內，應為意思表示或給付者，其期日或其期間之末日，
    為星期日、紀念日或其他休息日時，以其休息日之次日代之
    。民法第一百二十二條、民事訴訟法第一百六十一條定有明
    文。準此，休息日並非期間之末日，則仍應算入法定期間內
    。查九十七年二月六日起至九十七年二月十一日之春節年假
    期間，因非二十日之聲明異議期間之末日，自應算入該異議
    之法定期間。是原法院以裁定駁回抗告人之異議，於法並無
    不合。抗告意旨仍執前詞指摘原裁定不當，求為廢棄，為無
    理由，應予駁回。
四、據上論結，本件抗告為無理由，爰裁定如主文。
中    華    民    國    97    年    5    月    2      日
                    民事第三庭
                        審判長法  官    林敬修
                              法  官    黃騰耀
                              法  官    藍文祥
正本係照原本作成。
不得再抗告。
中    華    民    國    97    年    5     月    6     日
                              書記官    顧倪淑貞


司法院資訊處製作；財團法人民間司法改革基金會備份。
